【裁判字號】    92,抗,3041
【裁判日期】    920829
【裁判案由】    聲明異議
【裁判全文】
臺灣高等法院民事裁定                            九十二年度抗字第三０四一號
    抗  告  人  松青商業股份有限公司
    法定代理人  魏應充
右抗告人因與康鼎造景股份有限公司間聲明異議事件，對於中華民國九十二年八月四
日臺灣士林地方法院九十二年度執字第二四一九號裁定提起抗告，本院裁定如左：
    主      文
抗告駁回。
抗告程序費用由抗告人負擔。
    理      由
一按債務人怠於行使其權利時，債權人因保全債權，得以自己之名義，行使其權利。
  但專屬於債務人本身者，不在此限，民法第二百四十二條定有明文，此項關於債權
  人之代位權之規定，原為債務人怠於行使其權利，致危害債權人之債權保全，有使
  債權人得以自己之名義行使債務人之權利，以資救濟之必要而設，故債權人對於債
  務人之權利得代位行使者，其範圍甚廣，凡非專屬於債務人本身之財產上權利均得
  為之（最高法院四十三年度台上字第二四三號判例參照）。
二查相對人康鼎造景股份有限公司主張：伊對於元信有限公司（下稱元信公司）有營
  運保證金及租金與工程款債權計新臺幣（下同）一百七十萬元，而元信公司對抗告
  人有一百七十萬元補貼款債權怠於求償，伊乃起訴請求元信公司給付該一百七十萬
  元，並代位元信公司向抗告人求償一百七十萬元，經臺灣士林地方法院八十九年度
  訴字第三七二號判決勝訴確定在案，因抗告人未依判決意旨對元信公司給付，元信
  公司亦怠於聲請強制執行，伊乃以上開確定判決為執行名義，代位元信公司聲請原
  法院強制執行抗告人之財產等情，業據提出前述判決書及確定證明書、存證信函、
  戶藉謄本為證，原法院即以抗告人及元信公司為執行債務人，命抗告人自動履行等
  情，有原執行卷可稽，其執行方法並無違誤。抗告人以執行名義之確定判決主文僅
  記載伊應給付元信公司一百七十萬元，再由元信公司給付相對人一百七十萬元，並
  無由相對人代位受領之記載，相對人聲請強制執行時卻主張由其代為受領，與執行
  名義所載內容不符，自不得強制執行云云聲明異議，惟依前開確定判決，相對人對
  元信公司有一百七十萬元債權，元信公司對抗告人亦有一百七十萬元債權，茲元信
  公司怠於對抗告人強制執行，相對人為保全其債權，自得依民法第二百四十二條規
  定代位元信公司強制執行，而相對人於民國九十二年六月二十五日已具狀表明其係
  代位元信公司強制執行，並代位受領給付，與上開確定判決主文記載並無扞格，原
  裁定駁回抗告人之異議，洵屬正當，抗告人抗告意旨仍執陳詞，求予廢棄原裁定，
  為無理由，應予駁回。
三據上論結，本件抗告為無理由。依強制執行法第三十條之一，民事訴訟法第四百九
  十二條第一項、第九十五條、第七十八條，裁定如主文。
中      華      民      國    九十二    年      八      月    二十九    日
                                  民事第五庭
                                      審判長法  官  黃  熙  嫣
                                            法  官  陳  介  源
                                            法  官  鄭  傑  夫
右正本係照原本作成。
不得再抗告。
中      華      民      國    九十二    年      九      月      三      日
                                            書記官  劉  家  聲


司法院資訊處製作；財團法人民間司法改革基金會備份。
